# 增资后股权比例改变，合并报表如何编制

提问人：destinlee 时间：2017-06-28 09:16:45
原对子公司所占股权比例30%（实际控制）；现在各股东进行增资，增资后股权比例为40%（仍实际控制）；增资后的合并报表应该如何编制？依据准则 33 号哪条呢？

回答人：chenyiwei
实质上属于收购少数股权，按 2014 年修订后合并报表准则第四十七条规定处理，增资款与增资前后在该子公司的净资产中所享有份额的变动额之间的差额在合并报表层面调整资本公积。